【裁判字號】    97,上易,28
【裁判日期】    970326
【裁判案由】    竊盜
【裁判全文】
臺灣高等法院刑事判決                  97年度上易字第28號
上  訴  人  台灣桃園地方法院檢察署檢察官
被      告  甲○○
上列上訴人因被告竊盜案件，不服台灣桃園地方法院96年度易字
第185號，中華民國96年10月3日第一審判決（起訴案號：台灣桃
園地方法院檢察署95年度偵字第23425號），提起上訴，本院判
決如下：
    主  文
上訴駁回。
    理  由
一、本案經本院審理結果，認第一審判決對被告甲○○為無罪之
    諭知，核無不當，應予維持，並引用第一審判決書記載之證
    據及理由（如附件）。
二、檢察官上訴意旨略以：(一)證人即共同被告丙○○於警詢及
    偵查中均證稱：「我是用鐵撬撬開門後，甲○○與我進入行
    竊。」；於原審準備程序中供稱：「我用鐵撬撬開門時，甲
    ○○有看到，甲○○係去把風」；於原審審判期日證稱：「
    僅有我一人進入以鐵撬撬開乙○住處鐵門入屋行竊，一開始
    我一個人先進去，後來甲○○也有進去，我們兩個人是一起
    去，我先將鐵門撬開，向甲○○說，我已經將鐵門打開，她
    才又去」、「偷字畫那次甲○○沒有陪我去，我自己去乙○
    住處兩、三次，都在同一天，我回來告訴甲○○，該處的鐵
    門被我撬開，因乙○與我們住同一棟的隔壁樓上，甲○○也
    有跑去，有沒有拿東西回來，我不清楚。」等語，對於其與
    被告共同竊盜之行為，指訴並無前後不一致之情形，又本件
    案發至今已有一段時間，證人就事發經過無法詳為說明，亦
    符常情，況證人丙○○與被告間為男女朋友，應無誣指情事
    。
    (二)原審認證人丙○○證稱：「我（丙○○）當時在通緝中
    ，因與甲○○大吵一架，甲○○於深夜離開住處，隔天白天
    警察就來抓我，懷疑是甲○○報警」等語，固與被告供稱因
    其報警導致丙○○遭查獲，疑係丙○○故意誣陷等語相符，
    但依卷證資料，並無任何資料顯示證人丙○○於警詢及偵訊
    中有供陳被告有報警致其遭查獲，復查無其他佐證足資認定
    被告有報警情事，尚難以事後兩人說法一致，即合理懷疑證
    人丙○○蓄意誣指被告竊盜。況當時被告與證人係男女朋友
    ，並無深仇大恨，證人丙○○亦無須誣陷被告竊盜，再證人
    丙○○既已具詰，如明知誣指被告，即足使自己陷於刑事責
    任，參以事發之際，證人竊取之物品中有大型字畫，體積龐
    大，證人丙○○與被告為男女朋友，並且同居，被告豈會不
    知上情，況證人當時遭通緝，無正當工作，需被告提供生活
    費用，是以證人與被告共同竊盜財物，並將所得作為生活費
    之花用，與常情相符，原審認定事實，與經驗法則有違。
    (三)原審雖以桃園縣政府警察局龜山分局在被害人乙○住處
    採集之煙蒂、汗液及手套，經送請內政部警政署事警察局進
    行DNA型別鑑定結果，認與被告之DNA－STR型別不同，亦未
    檢出足資比對之結果認與被告甲○○型別相符，惟證人丙○
    ○於原審到庭證稱：被告當時在門外把風等語，是以被告既
    係在門外把風，並未進入屋內，警方在屋內採取之上開檢體
    ，與被告不相符，要屬常情，自難據此推論被告未曾至遭竊
    現場云云。惟查：(一)證人丙○○雖證稱係其與被告共同竊
    盜等語，但關於二人如何分擔犯行，或稱係其與被告進入行
    竊，或稱被告係在外把風，前後不一，且嗣改稱被告並未陪
    其共同前往，對於是否共同行竊，且差異甚大，已難足採，
    公訴人指稱證人丙○○證述前後並無不一致之情形云云，尚
    有誤會。又本件被害人乙○遭竊時間係95年10月20日，距96
    年3月7日原審準備程序，期間僅4月餘，倘證人丙○○確與
    被告共同竊盜，對於被告有無與其至竊盜現場等重要之點，
    應無遺忘之可能，且人即令係男女朋友，亦非無爭執或摩擦
    ，難謂男女朋友間即無誣陷對方之可能。(二)證人丙○○於
    原審自承：「（為什麼在警詢及偵查中要說是她跟你一起去
    偷的？）因為我懷疑是她報警讓我被抓，我當時在通緝中。
    因為我跟她大吵一架，她深夜離開住處，隔天白天警察就來
    抓我。」等語（見原審卷23頁），與被告所辯相符，足見證
    人丙○○仍具誣指被告行竊之動機，是雖卷內並無關於被告
    有報警致證人丙○○遭查獲之其他事證，但證人丙○○僅係
    「懷疑」被告有報警情事，該部分事實自難以具體事證證明
    ，亦難以卷內無該項資料即為被告不利之認定。況證人丙○
    ○雖一度指稱被告參與行竊，但前後不一其詞，且乏補強證
    據證明與事實相符，自難認定被告犯罪。又被告堅決否認有
    看到遭竊物品，亦堅稱不知證人丙○○竊盜情事，且即令被
    告知情，亦難認定其即與證人丙○○間即具共同犯意。至公
    訴人雖認證人丙○○當時係通緝人犯，無正當工作，亟需被
    告提供生活費用，但亦不得以此遽論被告參與竊盜並將其與
    證人丙○○共同竊盜所得作為生活費之用，公訴人此部分指
    摘，係屬臆測之詞，委無足採。(三)被告究係在外把風，或
    係與證人丙○○一同進入行竊，證人丙○○證述均有不一，
    是以公訴人以被告係在外把風，自無法採集到被告之相關DN
    A－STR型別，而認該項證據不足作為被告有利之論據，亦難
    謂允洽。公訴人上訴理由，仍執陳詞，指摘原判決不當，為
    無理由，應予駁回。
三、被告經合法傳喚，無正當理由不到庭，爰不待其陳述逕行判
    決。
據上論斷，應依刑事訴訟法第373條、第368條、第371條，判決
如主文。
本案經檢察官陳明光到庭執行職務。
中    華    民    國    97    年    3     月    26    日
                  刑事第十七庭  審判長法  官  趙功恆
                                      法  官  陳憲裕
                                      法  官  高明哲
以上正本證明與原本無異。
不得上訴。
                                      書記官  梁淑時
中    華    民    國    97    年    3     月    26    日


司法院資訊處製作；財團法人民間司法改革基金會備份。
